臺灣高等法院臺南分院刑事裁定　　　　　　九十一年度毒抗字第二七七號　　　Ｇ
　　　抗　告　人　甲　○　○
右列抗告人因觀察、勒戒案件，不服臺灣臺南地方法院中華民國九十一年八月二十六
日裁定（九十一年度毒聲字第一三八八號）提起抗告，本院裁定如左：
      主      文
抗告駁回。
      理      由
一、本件抗告意旨略以：抗告人否認吸食第二級毒品安非他命，尿液中檢出甲基安非
    他命陽性，實不得而知，是否係抗告人與吸食毒品者同處一室而為二手吸食者，
    亦因抗告人當時感冒服用蘇祐嘉耳鼻喉科診所處方之感冒藥所致。為此請求將原
    裁定撤銷，並重新對抗告人之尿液及蘇祐嘉耳鼻喉科診所處方之感冒藥為鑑定，
    以保抗告人權益云云。
二、原裁定以抗告人即被告甲○○曾施用第二級毒品安非他命，經送觀察、勒戒後，
    無經續施用毒品傾向，業經臺灣臺南地方法院檢察署檢察官於八十九年五月二十
    三日以八十九年偵字第六二九號處分不起訴，詎抗告人仍未戒除毒隱，復於九十
    一年三月二十五日或之前三日內，在不詳處所，施用第二級毒品安非他命，為警
    於九十一年三月二十五日驗尿查獲。抗告人雖於偵查中矢口否認，惟抗告人為警
    採集之尿液，確呈安非他命陽性反應，有臺灣檢驗科技股份有限公司出具之濫用
    藥物尿液檢驗報告一紙附卷可稽，爰依毒品危害防制條例第二十條第三項及觀察
    勒戒處分執行條例第三條第一項規定，裁定將抗告人送勒戒處所觀察、勒戒。
三、按犯毒品危害防制條例第十條施用第一級或第二級毒品之罪者，檢察官應先將被
    告送勒戒處所觀察、勒戒，其期間不得逾一月；經觀察、勒戒後，無繼續施用毒
    品傾向者，應由檢察官為不起訴之處分；依前開該規定為不起訴之處分後，五年
    內再犯第十條之罪者，仍應送觀察、勒戒，該條例第二十條第一項、第二項、第
    三項定有明文。
四、抗告人雖否認有何施用毒品之犯行，惟抗告人尿液經送臺灣檢驗科技股份有限公
    司檢驗，經初步檢驗以ＥＩＡ酵素免疫分析法，檢驗結果確呈鴉片類陽性反應，
    復經確認檢驗以ＧＣ／ＭＳ氣相層析／質譜儀法，檢驗結果亦呈鴉片類可待因陽
    性反應及嗎啡陽性反應，有臺灣檢驗科技股份有限公司九一年六月十九日ＫＺ0
    00000000000號濫用藥物尿液檢驗報告附於警卷可稽。按氣相層析質
    譜儀乃目前就藥物篩檢結果必須進一步確認時所最常採用之確認方法，在良好的
    操作條件之下，以氣相層析質譜儀作藥物及其代謝物之定性及定量分析，其精確
    度接近百分之百，幾乎不會有偽陽性反應產生，有行政院國軍退除役官輔導委員
    會臺北榮民總醫院八十三年四月七日（八三）北總內字第０三０五九號函可按，
    是抗告人施用毒品海洛因之犯行，事證明確而堪以認定。抗告意旨雖以可能係二
    手吸食或係服用感冒藥所致，並提醫生處方一張請求鑑定云云。惟經本院審視抗
    告人所提之藥物清單，並無具安非他命名稱藥物，且安非他命已列第二級毒品，
    合法醫師自無開立以毒品成分之藥物為治療感冒之處方劑，抗告人聲請調取上開
    藥品送驗，自無定必要，併此敘明。又抗告人另以二手吸食為辯，但未據舉證或
    敘明如何二手吸食，惟按於吸用煙毒或麻醉藥品者之旁，若非共處於密閉之狹小
    空間，並故意大量吸入該氣體，不致於尿液中代謝出煙毒反應，有法務部調查局
    八十二年十月一日（八二）陸（一）八二０九二七一二號函足參。據上，如非知
    情而故予吸用該氣體，尿液檢驗當尚不致呈陽性反應，是抗告意旨以可能二手吸
    食，自屬卸責之詞，委無足採。
五、綜上所述，抗告人於尿液送驗前三日內，確有施用第二級毒品安非他命犯行，堪
    以認定。原裁定法院因依毒品危害防制條例第二十條第三項規定，裁定將抗告人
    送勒戒處所觀察、勒戒。本院經核原裁定，並無不合，抗告意旨，否認犯行，為
    無理由，應予駁回。
據上論斷，應依刑事訴訟法第四百十二條裁定如主文。
中    華    民    國      九十一      年      九      月      十八      日
                                  臺灣高等法院臺南分院刑事第一庭
                                      審判長法官  茆    臺    雲
                                            法官  蔡    長    林
                                            法官  李    文    福
右正本證明與原本無異。
不得再抗告。
                                      法院書記官  李    良    倩
中    華    民    國      九十一      年      九      月      十九      日
